【裁判字號】    96,易,725
【裁判日期】    970130
【裁判案由】    竊盜
【裁判全文】
臺灣雲林地方法院刑事判決               96年度易字第725號
公  訴  人  臺灣雲林地方法院檢察署檢察官
被      告  丁○○
                    國民
                    （現於臺灣雲林第二監獄執行中）
上列被告因竊盜案件，經檢察官提起公訴（96年度偵字第5957號）
，本院判決如下：
    主  文
丁○○共同竊盜，累犯，處有期徒刑柒月。
    事  實
一、丁○○前因偽造文書、竊盜案件，經本院於民國92年2 月18
    日，以92年度訴字第35號判決分別判處有期徒刑4 月、9 月
    ，定應執行有期徒刑1 年，緩刑2 年，於同年7 月28日確定
    ；又因緩刑前犯違反職役罪，經國防部中部地方軍事法院於
    92年7 月28日，以92年度臺審字第167 號判決判處有期徒刑
    1 年，於同年9 月4 日確定，前開緩刑則經本院以92年度撤
    緩字第46號裁定撤銷確定。復因施用第一級毒品案件，經本
    院於92年8 月27日，以92年度訴字第394 號判決判處有期徒
    刑7 月，於同年11月27日確定，嗣前開各案經本院以93年度
    聲字第24號裁定應執行有期徒刑2 年6 月確定。又因竊盜案
    件，經本院於93年1 月19日，以92年度易字第512 號判決判
    處有期徒刑1 年，於同年2 月9 日確定，經與上開案件接續
    執行，於95年1 月26日縮短刑期假釋出監，於96年5 月23日
    未經撤銷假釋而視為執行完畢（構成累犯）。詎其猶不知悛
    悔，與乙○○（另行審結）於96年10月5 日晚間某時，在雲
    林縣麥寮鄉○○村○○路1 之38號前，見良昇機械工程有限
    公司所有而由丙○○所使用之車牌號碼Q7-6491 號自用小貨
    車停放在該處，且車門未關，竟共同萌生為自己不法所有意
    圖之犯意聯絡，由乙○○在旁把風，丁○○則打開車門，利
    用該車置物箱內之鑰匙1 把啟動電門，而竊取該車得手，供
    渠等代步之用。同年月6 日上午10時30分許，乙○○駕駛該
    車搭載丁○○行經雲林縣褒忠鄉○○路與中勝路路口時，與
    陳朝增駕駛之車牌號碼S6-6835 號自用小客車發生車禍，乙
    ○○將聯絡電話交付陳朝增後，即與丁○○駕駛該贓車至雲
    林縣臺西鄉○○村○○○道路棄置，丁○○將則前開鑰匙1
    把丟棄在臺西鄉施厝村某水溝內。嗣因陳朝增無法聯絡乙○
    ○，遂於同日報警處理，始為警查獲上情，並於同年月10日
    下午3 時10分許，循線在臺西鄉○○村○○○道路發現遭棄
    置之前開Q7-6491 號自用小貨車。
二、案經雲林縣警察局虎尾分局報告臺灣雲林地方法院檢察署檢
    察官偵查起訴。
    理  由
壹、程序方面：
一、按除簡式審判程序、簡易程序及第376條第1款、第2 款所列
    之罪之案件外，第一審應行合議審判，刑事訴訟法第284 條
    之1 定有明文。本案被告丁○○所犯竊盜案件，係屬刑事訴
    訟法第376 條第2 款所列之罪之案件，依同法第284 條之1
    規定，第一審自毋庸行合議審判，合先敘明。
二、證據能力方面：
    按被告以外之人於審判外陳述，雖不符刑事訴訟法第159 條
    之1 至之4 之規定，而經當事人於審判程序同意作為證據，
    法院審酌該言詞陳述或書面陳述作成時情況，認為適當者，
    亦得為證據；當事人、代理人或辯護人於法院調查證據時，
    知有同法第159 條第1 項不得為證據之情形，而未於言詞辯
    論終結前聲明異議者，視為有前項之同意，同法第159 條之
    5 定有明文。本件檢察官所舉所有書面及言詞陳述之證據能
    力，業經被告於本院行準備程序時表明同意作為證據，本院
    審酌該等供述證據之取得過程並無瑕疵，與本件待證事實間
    復具有相當之關聯性，以之為本件證據尚無不當，自得採為
    證據。
貳、實體方面：
一、上開事實，業據被告丁○○於警詢、檢察官偵訊及本院審理
    時坦白承認，核與被害人丙○○於警詢指述及證人羅憶如、
    陳朝增於警詢證述之情節相符。此外，復有雲林縣警察局車
    輛協尋電腦輸入單、贓物認領保管單、失車唯讀案件基本資
    料各1 紙在卷可稽，足認被告自白與事實相符，自可採信。
    本件事證已臻明確，被告犯行堪予認定，應依法論科。
二、論罪科刑：
  (一)核被告所為，係犯刑法第320 條第1 項之竊盜罪。又其與同
    案被告乙○○就前開竊盜犯行，有犯意聯絡及行為分擔，應
    論以共同正犯。
  (二)被告有如前開事實欄所載之前科紀錄，甫於96年5 月23日未
    經撤銷假釋而視為執行完畢，有臺灣高等法院被告前案紀錄
    表1 份在卷可稽，其受徒刑之執行完畢後，5 年以內故意再
    犯本件有期徒刑以上之本罪，應依刑法第47條第1 項規定論
    以累犯，並加重其刑。
  (三)本院審酌被告有竊盜、偽造文書、違反職役、施用毒品等前
    科，有上開前案紀錄表1 份在卷可按，素行非佳，且其不思
    以正當途徑賺取金錢，竟貪圖一己私利，恣意竊取他人財物
    ，法紀觀念淡薄，惡性非輕，惟念其僅國中畢業，智識程度
    不高，且犯後坦承犯行，態度尚佳，暨其犯罪之動機、目的
    、手段、所生危害等一切情狀，量處如主文所示之刑。
參、適用之法律：
  (一)刑事訴訟法第284條之1、第299 條第1 項前段。
  (二)刑法第28條、第320 條第1 項、第47條第1 項。
  (三)刑法施行法第1 條之1第1項、第2項前段。
本案經檢察官甲○○到庭執行職務。
中    華    民    國    97    年    1     月    30    日
                  刑事第六庭  法  官  黃楹榆
以上正本證明與原本無異
如不服本判決，應於判決收受後10日內，向本院提出上訴狀（須
附繕本）。
                              書記官  李雅怡
中    華    民    國    97    年    1     月    30    日
附錄本案論罪科刑法條全文：
刑法第320條第1項
意圖為自己或第三人不法之所有，而竊取他人之動產者，為竊盜
罪，處5年以下有期徒刑、拘役或500元（即新臺幣15,000元）以
下罰金。


司法院資訊處製作；財團法人民間司法改革基金會備份。
